【裁判字號】    90,上易,1482
【裁判日期】    900814
【裁判案由】    竊佔
【裁判全文】
臺灣高等法院臺中分院刑事判決                    九十年度上易字第一四八二號
    上  訴  人  臺灣苗栗地方法院檢察署檢察官
    被      告  乙○○
    選任辯護人  葉天昱
右上訴人因竊佔案件，不服台灣苖栗地方法院八十九年度易字第九七六號，中華民國
九十年五月十七日第一審判決（起訴案號：台灣苖栗地方法院檢察署八十九年度偵緝
字第三二九一號），提起上訴，本院判決如左：
      主  文
上訴駁回。
      理  由
一、本案經本院審理結果，認第一審判決被告無罪並無不當，應予維持，並引用第一
    審判決書記載之證據，理由除後述部分外亦引用之（如附件）。
二、上訴人即檢察官 (以下稱上訴人 )以告訴人購買之房屋係集合式住宅，不動產買
    賣契約上標示就土地之持分為五十四分之四，另一八○號建物經檢察官履勘確係
    樓梯間，可證地上建物確係九棟，又告訴人之房屋須利用一八○號建物方能上樓
    頂，下地下室，一八○建物應係公共設施，既係公共設施自為全体住戶公同共有
    ，況一般買賣契約上均僅標載所購買之建物，並載明建物公共設施亦在內即可，
    告訴人既已出資購買建物，一八○號公共設施部分縱未辦理登記，告訴人按比例
    亦享有所有權，經查原審以依不動產買賣契約書所載，告訴人所承買之建物標的
    ，僅包括水美一八六號、一八八號一、二樓及後面增建部分，不包括三樓以上及
    地下室部分，契約書上亦未敘及有購買水美一八０號為公共設施或有何附屬建物
    ，且據告訴人於原審法院審理時陳稱：「（當初不動產買賣契約中，是否有買一
    八０號房屋？）沒有，只有買一八八、一八六號。」、「：：：我有去看過一八
    八、一八六號，看過後才買。」等語（詳原審卷一五六、一五七頁 )，參以告訴
    人所提出之水美一八八號、一八六號建物所有權狀，亦無登記水美一八０號部分
    為其公共設施或附屬建物，為告訴人二人所是認（詳原審卷第一五七頁 )，另水
    美一七０號至一八八號建物，共計十戶三層樓，乃係連棟式建物，每戶均有獨立
    出入門戶，建物結構除水美一八０號外，其餘均僅通至二樓，而三樓係全戶，僅
    可由一八０號之樓梯出入，至地下室部分，除分別可由水美一八０號、水美一八
    二號進入以外，其餘各戶均無法進入等情，業經被告供承在卷，復為告訴人所不
    爭執，並有告訴人庭呈之現場照片三張可稽，堪認告訴人所購買之建物並不包括
    水美一八０號部分，尚難僅憑水美一八０號係樓梯結構，即認告訴人係共有人之
    一，告訴人既非水美一八０號建物之原始出資建築人或起造人，又未依約取得該
    建物之事實上處分權，則其對於該建物自無應有部分，公訴人以告訴人土地之應
    有部分進而推論水美一八０號建物係土地共有人間所共有云云，尚乏論據，難以
    憑採，業於理由中敘述綦詳，次查建物與土地係獨立之不動產，分別為買賣之標
    的，本件告訴人與被告等訂立之不動產買賣契約書就土地、建物亦分別標載，自
    難以土地係標載五十四分之四進而推論水美一八○號建物係公共設施為告訴人所
    共有，原審諭知被告無罪，核無不當，上訴人右開上訴並無理由，應予駁回。上
    訴人另聲請向苖栗縣政府調閱系爭建物之設計圖，以證明系爭建物當初設計時係
    當樓梯間公共設施，本院認本件事證已臻為明確，爰不予調閱，至上訴人上訴狀
    所載聲請調查證據 (二)、(三 )部分與被告是否竊佔無，爰不予調查，併予敘
    明。
三、被告經合法傳喚，無正當理由不到庭，爰不待其陳述逕行判決。
四、據上論斷，應依刑事訴訟法第三百七十三條、第三百六十八條、第三百七十一條
    ，判決如主文。
本案經檢察官甲○○到庭執行職務。
中      華      民      國      九十     年       八      月    十四    日
                                    臺灣高等法院臺中分院刑事第九庭
                                          審判長法  官  陳  筱  珮
                                                法  官  古  金  男
                                                法  官  康  應  龍
右正本證明與原本無異。
不得上訴。
                                                書記官  黃  薰  慧
中      華      民      國      九十     年       八      月    十五    日
                                                                        Ｉ


司法院資訊處製作；財團法人民間司法改革基金會備份。
